臺灣高等法院民事裁定
110年度抗字第853號
抗  告  人  簡素珠  
代  理  人  張衛航律師(法扶律師)  
上列抗告人因與相對人台新國際商業銀行股份有限公司間停止執
行事件，對於中華民國110年6月23日臺灣士林地方法院110年度
聲字第86號裁定提起抗告，本院裁定如下： 
    主  文
原裁定關於駁回抗告人後開請求部分廢棄。
抗告人以新臺幣壹拾陸萬元或等值之財團法人法律扶助基金會士
林分會保證書供擔保後，原法院民事執行處一一○年度司執字第
五九八六號執行事件關於抗告人部分之強制執行程序，於原法院
一一○年度訴字第九四三號債務人異議之訴事件因判決確定、和
解、調解或撤回起訴終結前，暫予停止執行。
抗告訴訟程序費用由相對人負擔。
    理  由
一、按有回復原狀之聲請，或提起再審或異議之訴，或對於和解
    為繼續審判之請求，或提起宣告調解無效之訴、撤銷調解之
    訴，或對於許可強制執行之裁定提起抗告時，法院因必要情
    形或依聲請定相當並確實之擔保，得為停止強制執行之裁定
    ，強制執行法第18條第2項定有明文。依此規定，只須當事
    人提起異議之訴，在該異議之訴確定前，法院如認有必要，
    得依職權為停止執行之裁定；其在當事人願供擔保，聲請停
    止強制執行時，法院亦非不得依其聲請，定相當並確實之擔
    保，為停止強制執行之裁定。至該異議之訴實體上有無理由
    ，則非法院於裁定停止強制執行時應予審酌之事項（最高法
    院93年度台抗字第723號裁判要旨參照）。
二、本件抗告人以向原法院提起債務人異議之訴（110年度補字
    第697號，案號變更為110年度訴字第943號，下稱系爭訴訟
    ）為由，聲請裁定停止原法院110年度司執字第9582號執行
    事件（下稱系爭執行事件）及110年度司執字第5986號執行
    事件（下稱另案執行事件）對伊所為之強制執行程序，原法
    院裁定准許停止系爭執行事件之強制執行程序，惟以伊非另
    案執行事件之債務人，亦未就另案執行事件提起強制執行法
    第18條第2項所列之聲請、訴訟、請求、抗告事件，因而駁
    回伊聲請另案執行事件之停止執行。抗告人不服提起本件抗
    告，求為廢棄原裁定不利於抗告人之部分等語。
三、查相對人執原法院108年度司促字第15536號支付命令為執行
    名義，聲請對抗告人為強制執行，由原法院民事執行處以系
    爭執行事件受理並強制執行坐落新北市○○區○○段000地號土
    地，及其上同段2099建號建物（即門牌號碼新北市○○區○○路
    0段00號2樓，應有部分1/2，下稱系爭不動產）在案，惟抗
    告人於民國110年6月2日向原法院提起債務人異議之訴，系
    爭執行事件於110年4月9日併入另案執行事件，抗告人於系
    爭訴訟中乃變更訴之聲明：㈠確認相對人所持有原法院108年
    度司促字第15536號支付命令暨確定證明書之債權不存在。㈡
    系爭執行事件及另案執行事件關於執行系爭不動產部分之強
    制執行程序應予撤銷；有支付命令、民事執行處查封登記函
    、民事執行處函、民事起訴狀、民事變更訴之聲明聲請狀、
    民事執行處通知、110年8月18日言詞辯論筆錄可據；經本院
    調取系爭及另案執行事件卷宗核閱無訛，則抗告人依強制執
    行法第18條第2項規定，聲請於債務人異議之訴事件終結確
    定前，裁定停止系爭執行事件及另案執行事件對抗告人之執
    行程序，應屬有據。原裁定准供擔保後就系爭執行事件之強
    制執行程序應予停止，惟認抗告人並非另案執行事件之債務
    人，亦未就另案執行事件提起強制執行法第18條第2項所列
    之聲請、訴訟、請求、抗告事件，裁定駁回抗告人就另案執
    行事件之停止執行聲請，尚有未洽。
四、按遲延之債務，以支付金錢為標的者，債權人得請求依法定
    利率計算之遲延利息，民法第233條第1項定有明文。本件相
    對人以原法院108年度司促字第15536號支付命令為執行名義
    ，於系爭執行事件聲請執行之債權為新臺幣（下同）89萬7,
    926元，執行法院已查封抗告人之系爭不動產，則相對人因
    本件停止執行可能受到之損害，為未能即時受償相當於上開
    債權額之法定遲延利息損失。抗告人提起債務人異議之訴，
    訴訟標的金額未逾150萬元，為不得上訴第三審案件，參考
    司法院訂頒之各級法院辦案期限實施要點規定，第一、二審
    通常程序之辦案期限分別為1年4個月、2年，計3年4個月，
    則相對人因停止另案執行事件對抗告人所為之執行程序，可
    能受到之損害約為14萬9,654元（897,926元×5%×（3+4/12）
    =149,654元，元以下四捨五入）；另考量如有其他原因致訴
    訟延滯及其他一切情事，應酌予提高為16萬元為適當，故抗
    告人以16萬元後供擔保，於系爭訴訟因判決確定、和解、調
    解或撤回起訴終結前，應停止另案執行事件對抗告人所為之
    強制執行程序。
五、綜上，原裁定駁回抗告人就另案執行事件之停止執行之聲請
    ，自有未合。抗告意旨指摘原裁定此部分不當，聲明廢棄改
    判，為有理由，爰由本院將原裁定關於此部分廢棄，併酌定
    供擔保金額後，裁定如主文第2項所示。
六、據上論結，本件抗告為有理由，爰裁定如主文。
中　　華　　民　　國　　110 　年　　8 　　月　　 30 　日
                  民事第十九庭  
                      審判長法  官  魏麗娟
                            法  官  張婷妮
                            法  官  潘進柳
正本係照原本作成。
不得抗告。
中　　華　　民　　國　　110 　年　　8 　　月　　31　　日

   　　　　　　　　　　　　 書記官  廖婷璇